臺灣宜蘭地方法院刑事判決　　　　　　　99年度簡上字第52號
上　訴　人
即　被　告　朱瑞明
上列上訴人因被告違反家庭暴力防治法案件，不服中華民國99年
9月30日，本院簡易庭99年度簡字第632號（聲請簡易判決處刑案
號：99年度偵字第2942、2940號），提起上訴，本院管轄之第二
審合議庭判決如下：
    主  文
上訴駁回。
    犯 罪 事 實
一、朱瑞明與朱延明為兄弟，2人為家庭暴力防治法第3條第4款
    規定之家庭成員關係。朱瑞明曾於98年9月15日經本院依家
    庭暴力防治法第14條第1項之規定，以98年度家護字第208號
    民事通常保護令裁定不得對朱延明實施身體或精神上不法侵
    害之行為，並應在98年9月25日以前遷出員山鄉○○路188巷
    15 號處所，及自98年9月26日起遠離前開處所至少100公尺
    ，有效期間為1年，此業據朱瑞明收受並知悉內容。詎朱瑞
    明竟基於違反上開保護令之犯意，未遷出及遠離上開處所，
    並於99年7月2日下午5時許，在前揭處所內，因不滿朱延明
    要求遷出，而口出穢語辱罵朱延明，以此方式騷擾朱延明。
    復接續於99年7月3日下午8時30分許，持木劍毆打朱延明，
    致朱延明受有手臂紅腫、膝蓋擦傷等傷害（此部分未據告訴
    ），而實施家庭暴力，違反本院所為前開保護令之裁定。
二、案經朱延明訴由宜蘭縣政府警察局宜蘭分局報請臺灣宜蘭地
    方法院檢察署檢察官偵查後聲請簡易判決處刑。
    理  由
一、按被告以外之人於審判外之言詞或書面陳述，除法律有規定
    者外，不得作為證據。又被告以外之人於審判外之陳述，雖
    不符合同法第159條之1至第159條之4之規定，但經當事人於
    審判程序同意作為證據，法院審酌該言詞陳述或書面陳述作
    成之情況，認為適當者，亦得為證據，刑事訴訟法第159條
    第1項定有明文。本院以下所採用被告朱瑞明以外之人於審
    判外之言詞陳述，當事人於本院準備程序及審判期日中均表
    示同意做為審理資料，本院審酌上開證據資料製作時之情況
    ，尚無違法不當之瑕疵，亦認為以之作為證據應屬適當，依
    刑事訴訟法第159條之5規定，認前揭證據資料均有證據能力
    ，合先敘明。
二、被告固坦承未遷出及遠離上開保護令所裁定之處所，惟矢口
    否認其他部分之犯行，辯稱：伊未對朱延明口出穢語，亦未
    以木劍毆打朱延明云云。惟查，上開犯罪事實，業據被告於
    警詢及偵查中供承不諱，核與證人即告訴人朱延明於警詢及
    偵查、證人朱復明於偵查中之證述相符，並有本院98年度家
    護字第208號民事通常保護令、保護令執行紀錄表各1份、朱
    延明傷勢照片4紙及現場照片6紙在卷可參。被告於本院準備
    程序中否認犯行，為卸責之詞，不足採信。事證明確，被告
    犯行應堪認定。
三、核被告所為，係犯家庭暴力防治法第61條第1款、第2款、第
    3款、第4款之違反保護令罪。又被告未為遷出及遠離上開處
    所，並以穢言辱罵告訴人及持木劍毆打告訴人，時間緊接，
    均係犯同一違反保護令罪，數行為於密切接近之時地實施，
    侵害同一法益，各行為之獨立性極為薄弱，依一般社會健全
    觀念，在時間差距上，難以強行分開，在刑法評價上，以視
    為數個舉動之接續施行，合為包括之一行為予以評價，較為
    合理，屬接續犯。且被告所違反者為同一保護令上所禁止之
    數款行為，乃屬單純一罪，即論以一違反保護令罪。原審同
    上之事實認定，並適用家庭暴力防治法第61條第1款、第2款
    、第3款、第4款，刑法第11條前段、第41條第1項前段，審
    酌被告之素行、造成告訴人身體及精神上受有痛苦之情節，
    及考量被告犯罪後坦承犯行等一切情狀，量處拘役50日，如
    易科罰金，以新臺幣1,000元折算1日，其認事用法，並無不
    合，量刑亦稱允當。被告上訴求為撤銷原判決，為無理由，
    應予駁回。
四、被告經合法傳喚，無正當理由而於審判期日不到庭，爰依刑
    事訴訟法第371條規定，不待其陳述，逕行判決，併此敘明
    。
據上論斷，應依刑事訴訟法第455條之1第1項、第3項、第368條
、第371條，判決如主文。
本案經檢察官劉惟宗到庭執行職務
中    華    民    國   100    年    4     月    6     日
                  刑事第三庭  審判長法  官  黃永勝
                                    法  官  鄭貽馨
                                    法  官  謝佩玲
以上正本證明與原本無異。
本件不得上訴。
                                    書記官  李玉雲
中    華    民    國   100    年    4     月    6     日